【裁判字號】    89,上易,1318
【裁判日期】    890831
【裁判案由】    違反毒品危害防制條例
【裁判全文】
臺灣高等法院高雄分院刑事判決                  八十九年度上易字第一三一八號
    上訴人
    即被告    甲○○
右上訴人因違反毒品危害防制條例案件，不服臺灣高雄地方法院八十九年度易字第一
六八八號中華民國八十九年七月七日第一審判決（起訴案號：臺灣高雄地方法院檢察
署八十八年度毒偵字第二九九二號），提起上訴，本院判決如左：
      主      文
上訴駁回。
      事實及理由
一、本案經本院審理結果，認第一審判決除論罪法條漏引刑法第五十六條應予補正外
    ，其餘認事、用法及量刑均無不當，應予維持，並引用第一審判決書記載之事實
    、証据及理由。
二、上訴人甲○○施用第二級毒品安非他命之事實，業經上訴人甲○○於本院審理時
    及原審審理時坦承不諱（見八十九年八月廿九日本院審判筆錄、同年六月廿三日
    原審審判筆錄），並有高雄市政府衛生局出具之煙毒尿液檢驗成績書附卷可稽；
    又上訴人甲○○前因施用毒品案件，經台灣台北地方法院以八十八年度毒聲字第
    二三三九號裁定送觀察、勒戒後，認無繼續施用毒品之傾向，由台灣台北地方法
    院檢察署檢察官於八十八年十月五日以八十八年度毒偵字第五五一號不起訴處分
    確定，有不起訴處分書在卷足憑。其於不起訴處分確定後五年內再犯毒品危害防
    制條例第十條之施用第二級毒品罪，經裁定送觀察勒戒，認有繼續施用毒品傾向
    ，有台灣高雄地方法院八十八年度毒聲字第八九三五號裁定及台灣高雄看守所附
    設勒戒處所八十八年十二月十日高所坤戒勒字第二四八號函送之證明書一份附卷
    可參，本院審理時上訴人甲○○仍坦承於不起訴處分確定後有施用毒品（見八十
    九年八月廿九日本院審判筆錄），罪證明確，原審以上訴人甲○○係累犯，於不
    起訴處分確定後又再犯，依毒品危害防制條例第二十條第三項規定，量處有期徒
    刑八月，量刑應屬適當，上訴人甲○○上訴指摘原判決量刑過重，為無理由，應
    予駁回。
三、據上論斷，應依刑事訴訟法第三百七十三條、第三百六十八條，判決如主文。
本案經檢察官陳國全到庭執行職務。
中    華    民    國        八十九      年      八      月    三十一    日
                              臺灣高等法院高雄分院刑事第八庭
              審判長法官  郭雅美
                                        法官  洪兆隆
                                        法官  張盛喜
右正本證明與原本無異。
不得上訴。
                                      書記官  鄭翠芬
中    華    民    國        八十九      年      九      月      一      日
附錄本判決論罪之法條：
毒品危害防制條例第十條第二項
施用第二級毒品者，處三年以下有期徒刑。
                                                                      Ｈ
附件
臺灣高雄地方法院刑事判決                        八十九年度易字第一六八八號
    公  訴  人  臺灣高雄地方法院檢察署檢察官
    被      告  甲○○  男二十三歲（民國○○○年○○月○日生）
                        住台北市○○區○○街一０七號五樓
                        身分證統一編號：Ｚ000000000號
右列被告因違反毒品危害防制條例案件，茲經檢察官提起公訴 (八十八年度毒偵字第
二九九二號)，本院判決如左：
    主  文
甲○○連續施用第二級毒品，累犯，處有期徒刑捌月。
扣案之玻璃燈泡壹個沒收。
    事  實
一、甲○○曾因違反麻醉藥品管理條例案件，經台灣士林地方法院判處有期徒刑六月
    確定，於民國八十五年十月八日執行完畢。猶不知悔改，前因施用毒品案件，經
    依台灣台北地方法院以八十八年度毒聲字第二三三九號裁定送觀察、勒戒後，認
    無繼續施用毒品之傾向，由台灣台北地方法院檢察署檢察官於八十八年十月五日
    以八十八年度毒偵字第五五一號不起訴處分確定。嗣又基於概括犯意，自八十八
    年十一月二十七日起至同年月三十日止，連續在高雄市之賓館內，施用第二級毒
    品安非他命數次，為警於八十八年十一月三十日下午七時許在高雄市○○區○○
    路與民族路口查獲，並扣得其所有之施用毒品器具玻璃燈泡一個，經依台灣高雄
    地方法院以八十八年度毒聲字第八九三五號裁定送觀察、勒戒後，認有繼續施用
    毒品傾向。
二、案經高雄市政府警察局移送台灣高雄地方法院檢察署檢察官偵查起訴。
    理  由
一、右開事實，業經被告甲○○自白不諱，且有高雄市政府衛生局出具之煙毒尿液檢
    驗成績書附卷可稽，又被告前因施用毒品案件，經依台灣台北地方法院八十八年
    度毒聲字第二三三九號裁定送觀察、勒戒後，認無繼續施用毒品之傾向，由台灣
    台北地方法院檢察署檢察官於八十八年十月五日以八十八年度毒偵字第五五一號
    不起訴處分確定，有不起訴處分書在卷足憑。其於五年內再犯毒品危害防制條例
    第十條之罪，經裁定送觀察勒戒，認有繼續施用毒品傾向，有台灣高雄地方法院
    八十八年度毒聲字第八九三五號裁定及台灣高雄看守所附設勒戒處所八十八年十
    二月十日高所坤戒勒字第二四八號函送之證明書一份附卷可參，被告罪證明確，
    依毒品危害防制條例第二十條第三項規定，應予依法論科。
二、核被告所為，係犯毒品危害防制條例第十條第二項之罪。其先後多次犯行，時間
    緊接，方法相同，所犯又係構成要件相同之罪名，顯係基於概括犯意而為，應依
    連續犯規定論以一罪，並加重其刑。被告曾因違反麻醉藥品管理條例案件，經判
    處有期徒刑六月確定，於八十五年十月八日執行完畢，有台灣高等法院被告全國
    前案紀錄表及台灣高雄地方法院檢察署刑案資料查註紀錄表各一份可參，其於有
    期徒刑執行完畢，五年內再犯本件有期徒刑以上之罪，為累犯，應依法加重其刑
    。審酌被告犯罪後態度尚稱良好，且其施用毒品之犯行，性質上乃屬對自我身心
    健康之自戕行為，其行為本身對社會所造成之危害並非直接、巨大，以及其犯罪
    動機、目的、手段及所生危害等一切情事，量處如主文所示之刑。扣案玻璃燈泡
    一個，係被告所有供犯罪所用之物，業經被告坦認在卷，應依刑法第三十八條第
    一項第二款宣告沒收。
三、據上論斷，應依刑事訴訟法第二百九十九條第一項前段，毒品危害防制條例第十
    條第二項，刑法第十一條、第四十七條、第三十八條第一項第二款，判決如主文
    。
中      華      民      國    八十九    年      七      月      七      日
                                      臺灣高雄地方法院刑事第三庭
                                        審判長法  官  宋  明  中
                                              法  官  古  振  暉
                                              法  官  葉  啟  洲
右正本證明與原本無異。
如不服本判決，應於判決送達後十日內，向本院提出上訴狀。
                                              書記官  盧  雅  婷
中      華      民      國    八十九    年      七      月    十  二    日
附錄本判決之論罪法條
毒品危害防制條例第十條第二項
施用第二級毒品者，處三年以下有期徒刑。


司法院資訊處製作；財團法人民間司法改革基金會備份。
